【裁判字號】    94,訴,484
【裁判日期】    951206
【裁判案由】    偽造文書
【裁判全文】
臺灣士林地方法院刑事判決               94年度訴字第484號
公  訴  人  臺灣士林地方法院檢察署檢察官
被      告  子○○
上列被告因偽造文書案件，經檢察官提起公訴（93年度偵字第69
72號）及移送併案審理（臺灣士林地方法院檢察署94年度偵字第
2578號、臺灣高雄地方法院檢察署93年度偵字第23278 號），被
告於本院準備程序為有罪之陳述，爰經合議庭裁定由受命法官獨
任行簡式程序審理，並判決如下：
    主  文
子○○共同連續行使偽造私文書，足以生損害於公眾及他人，處
有期徒刑壹年陸月，附表5 所示之物，均沒收。
    事  實
一、子○○因缺錢花用，乃經由馬順利之介紹，自民國91年10月
    間起，以每月薪資新臺幣3 萬元受僱於全聯汽車商行（設在
    臺北縣三重市○○路○ 段97之2 號）負責人謝榮銓，並意圖
    為自己不法之所有，而基於偽造私文書、準私文書、特種文
    書、變造特種文書、行使偽造私文書、準私文書、行使偽造
    、變造特種文書、詐欺取財及故買贓物之概括犯意，連續為
    如下之犯行：
(一)子○○與具有上開相同犯意及不法所有意圖之謝榮銓（最高
    法院95年度台上字第5150號判決確定）、林玉程（由臺灣臺
    北地方法院檢察署94北檢大偵收緝字第709 號通緝中）共同
    基於概括犯意聯絡，明知年籍、姓名不詳綽號「阿國」、「
    小寶」之成年男子等人所提供如附表1 丙欄編號1 至4 所示
    之車輛，係某不詳竊車集團先於附表1 甲欄編號1 至4 所示
    時、地，竊得卯○○等人分別所有之車號7K-4105 號、ZO-5
    9 27號、5268-GQ 號、9092-F C號等4 部自用小客車（即A
    車），再於不詳時、地偽造如附表1 乙欄編號1 至4 所示戊○○等4 人分別所有之車號7L-5436 號、9V-5876 號、1582
    - GC號、1468-FH 號自用小客車（即B 車）車牌（屬特種文
    書）各2 面，並將該等車牌依序懸掛在前開A 車上，再將A
    車之車身號碼及引擎號碼（均屬準私文書）變造為B 車之車
    身號碼及引擎號碼，以此方式所製造而成之車輛（即俗稱借
    屍還魂車、AB車），均屬贓車。渠等仍自92年6 月間某日起
    ，連續由林玉程出面以不詳之價格向「阿國」、「小寶」購
    買該4 部贓車，並由謝榮銓指示子○○前往取得該等車輛，
    並同時購得由該竊車集團於不詳時地，以換貼照片方式所變
    造之上開B 車所有人戊○○等4 人之國民身分證影本及委由
    不知情之刻印人員於不詳時地所盜刻B 車所有人戊○○等4
    人之印章各1 枚後，乃由謝榮銓先於附表2 編號1 所示時間
    ，夥同不知情之柯秋鳴前往臺北市監理處，冒用戊○○之名
    義，並以蓋用前開偽刻戊○○之印章及偽造其簽名之方式偽
    造附表2 編號1 所示文書後，連同變造之戊○○國民身分證
    影本一併持向監理機關承辦人員行使，進而將附表2 編號1
    所示車輛過戶至柯秋鳴名下，再由林玉程以相同方式，連續
    將附表2 編號2 至3 所示車輛過戶至林玉程名下，至於附表
    2 編號4 所示車輛，則由謝榮銓將上開盜刻之劉慈璧印章及
    變造劉慈璧國民身分證影本交予不知情之偉欣汽車商行人員
    黃肇基，由黃肇基以上開相同方式，將車輛過戶至林玉程名
    下，均足以生損害於戊○○、己○○、寅○○、劉慈璧等人
    及車輛監理機關、戶政機關分別對於車籍、國民身份證管理
    之正確性。上開車輛過戶手續完成後，渠等即先後於附表3
    所示時、地，由該附表所示之人，將前開過戶完成之附表1
    丙欄編號1 至4 所示AB車（均懸掛偽造B 車車號之車牌），
    持向附表3 所示不知情之當鋪人員典當行使（於交付車輛時
    ，同時行使車上所懸掛之偽造車牌及變造車身號碼及引擎號
    碼），並同時佯稱為來歷正當之中古車，使該等當舖人員陷
    於錯誤，而予以收當，進而詐得如附表3 所示之款項，足以
    生損害於該等車牌所示車輛之真正所有人戊○○、己○○、
    寅○○、劉慈璧本人之利益及監理機關對於自用小客車車籍
    管理之正確性。
(二)子○○復與謝榮銓承續前開概括犯意聯絡，並與具有相同犯
    意馬順利及邱國寶（邱國寶部分不包括故買贓物之犯意並由
    臺灣高等法院審理中，又馬順利由臺灣高等法院以94年度上
    訴字第43 97 號判決確定）共同基於犯意聯絡，明知邱國寶
    所提供如附表1 丙欄編號5 、6 所示之車輛（即AB車）2 部
    ，均係不詳之竊車集團先於附表1 甲欄編號5 、6 所示時地
    竊取典範機電工程有限公司、郭貞芳等分別所有之車號
    3V-3962 號及ZG -7172號自用小客車（即A 車），再於不詳
    時地偽造如附表1 乙欄編號5 、6 所示乙○○、巳○○2人
    分別所有之車號9K-3901 號及9T-1300 號自用小客車（即B
    車）之車牌各2 面，並將該等車牌依序懸掛在前開A 車上，
    再將A 車之車身號碼及引擎號碼變造為B 車之車身號碼及引
    擎號碼，以此方式所製造而成之車輛，均屬贓車，仍先於92
    年9 月中旬某日，由馬順利交付劉珍美（另經檢察官聲請簡
    易判決處刑）所提供之自己照片2 張予謝榮銓轉交邱國寶，
    由邱國寶旋於不詳地點，將上開照片換貼在其以不詳方式所
    取得之「乙○○」、「巳○○」之國民身分證上而加以變造
    ，並於不詳時地盜刻如附表4 編號1 至4 所示印文之印章，
    再蓋用該等印章而偽造如附表4 編號1 至4 所示之車籍資料
    後，先於92年9 月30日，由謝榮銓出面以40萬元，向該邱國
    寶購得如附表1 丙欄編號5 所示之車輛、變造之乙○○國民
    身分證及附表4 編號1 、2 所示之車籍資料及偽造之乙○○
    印章後，於同日將車輛連同上開變造國民身分證、偽造車籍
    資料及偽造印章一併交予子○○，子○○再於同日在高雄縣
    大寮鄉○○路轉交馬順利。馬順利隨即指示具有行使偽造私
    文書、準私文書、偽造、變造特種文書及詐欺取財犯意聯絡
    之宋宜昆（由本院另案審理中）及劉珍美2 人，於同年10
    月1 日下午3 時許，駕駛該車輛前往高雄市○○○路與鼎山
    街口由不知情之賴延星所經營之「南臺汽車中古商行」兜售
    ，馬順利及子○○則駕駛另部車輛跟隨在後監視，惟因出價
    過高，賴延星不願買受，乃立即連絡不知情之「連鑫車行」
    業務員丙○○前來看車，劉珍美即向丙○○冒稱係車主「乙○○」，宋宜昆冒稱係「乙○○」之外甥，同時出示行使上
    開變造之乙○○國民身分證及上開偽造車籍證件以取信丙○○，並由劉珍美在如附表4 編號5 所示之汽車買賣合約書「
    賣方」欄上，偽簽「乙○○」之簽名進而偽造用以表示乙○○本人同意依契約內容出售該車輛用意之汽車買賣合約書後
    ，持交丙○○而加以行使，因而使丙○○陷於錯誤，誤認上
    開小客車為來歷正當之中古車，而以57萬元之價格買受該車
    ，劉珍美2 人隨即將上開車輛（連同其上偽造車牌2 面及變
    造車身號碼、引擎號碼）、附表4 編號1 、2 所示之偽造車
    籍資料、變造之乙○○國民身分證及偽造之乙○○印章等交
    予丙○○以便過戶之用而加以行使，足以生損害於監理機關
    、戶政機關分別對自用小客車車籍管理、國民身分證管理之
    正確性及乙○○本人，所詐得車款57萬元再由劉珍美交予馬
    順利。丙○○取得上開車輛後，即在不知情之下，誤信係經
    乙○○本人之授權，而於92年10月2 日前往高雄市監理處南
    區分處，以乙○○之名義填具附表2 編號6 所示文書後，併
    同變造之乙○○國民身分證持向監理站承辦人員行使，而將
    車輛過戶至不知情之林嘉銘名下，足以生損害於監理機關、
    戶政機關分別對自用小客車車籍管理、國民身分證管理之正
    確性及乙○○本人。謝榮銓復於92年10月1 日，以40萬元之
    價格向邱國寶買受上開附表1 丙欄編號6 所示之車輛、變造
    之巳○○國民身分證、附表4 編號3 、4 所示之偽造車籍資
    料及盜刻之巳○○印章後，翌日即交由子○○將該車駛至高
    雄市○○路「河堤賓館」，並將車輛連同前開變造之巳○○
    國民身分證、偽造之車籍資料及偽造之巳○○印章一併交付
    馬順利，馬順利乃再指示宋宜昆、劉珍美2 人，於同年10
    月6 日下午5 時許，駕駛該車前往高雄市○○路l 號丁○○
    所經營之「連鑫車行」，由劉珍美冒稱係車主「巳○○」，
    宋宜昆冒稱係「巳○○」之弟，同時出示行使變造之「巳○○」國民身分證及附表4 編號3 、4 所示之偽造車籍證件以
    取信丁○○，並由劉珍美在附表4 編號6 所示之汽車買賣合
    約書「賣方」欄上，偽簽「巳○○」之簽名及按捺指印1 枚
    ，進而偽造用以表示巳○○本人同意依契約內容出售該車輛
    用意之汽車買賣合約書後，將之持交丁○○而加以行使，因
    而使丁○○陷於錯誤，誤認上開車輛為來歷正當之中古車，
    乃同意以56萬5 千元之價格買受該車，並當場交付定金2 萬
    元予劉珍美，劉珍美則將上開變造之巳○○國民身分證、附
    表4 編號3 、4 所示之偽造車籍資料及偽造之巳○○印章一
    併交予丁○○先行持往辦理車輛過戶而行使，足以生損害於
    監理機關、戶政機關分別對自用小客車車籍管理、國民身分
    證管理之正確性及巳○○本人，雙方同時約定於同年月7 日
    下午，在台南縣仁德鄉○○路○ 段799 號特力屋賣場停車場
    交車及交付尾款。丁○○取得上開證件、資料及印章後，即
    在不知情之下，誤信係經巳○○本人之授權，而於92年10
    月7 日前往高雄市監理處南區分處，以巳○○之名義填製如
    附表2 編號7 所示之文書後，併同變造之巳○○國民身分證
    持向監理站承辦人員行使，而將該車輛過戶至自己名下，足
    以生損害於監理機關、戶政機關分別對自用小客車車籍管理
    、國民身分證管理之正確性及巳○○本人。嗣因丁○○查覺
    所持有之巳○○國民身分證有異，乃報警處理，俟同年10
    月7 日下午6 時20分許，宋宜昆將附表1 丙欄編號6 所示之
    車輛（連同其上偽造車牌2 面及變造車身號碼、引擎號碼）
    駛往約定之特力屋賣場停車場交付予丁○○後，立即遭前來
    之員警查獲，並當場扣得前開車輛（已由被害人領回）及附
    表4 編號6 所示之偽造汽車買賣契約書1 份，再循線逮捕謝
    榮銓、馬順利、子○○、劉珍美等人，並扣得上開偽造之巳
    ○○印章l 枚及變造之巳○○國民身分證1 枚。
(三)子○○復與謝榮銓、馬順利承續前開概括犯意聯絡，明知姓
    名年籍不詳綽號「小保」之成年男子所提供如附表1 丙欄編
    號7 所示之車輛1 部，係不詳之竊車集團先於附表7 甲欄所
    示時地，竊得穎明工業股份有限公司所有之車號6S-9813 號
    自用小客車（即A 車）後，再於不詳時地偽造如附表1 乙欄
    編號7 所示壬○○所有之車牌號碼5H-8425 號自用小客車（
    即B 車）車牌2 面，並將該等車牌懸掛在前開A 車上，再將
    A 車之車身號碼及引擎號碼變造為B 車之車身號碼及引擎號
    碼，以此方式所製造而成之贓車，仍於92年9 月間某日，由
    謝榮銓以不詳之價格，向「小保」購得前開贓車，並同時取
    得由該竊車集團於不詳時地，以換貼照片方式所變造之壬○○國民身分證影本、偽造之車牌號碼5H-8425 號行車執照影
    本、附表4 編號7 、8 所示之偽造車籍資料及該竊車集團於
    不詳時地所盜刻之壬○○印章後，旋即在臺北縣蘆洲市○○
    路某不詳地點，將上開車輛、偽造行車執照影本、變造國民
    身分證影本、偽造車籍資料及偽造壬○○印章等交予馬順利
    ，馬順利再指示子○○夥同由登報所徵得具以犯意聯絡之年
    籍姓名均不詳之成年女子，由該女子假冒車牌號碼5H－8425
    號車主壬○○，持上開變造之壬○○國民身分證影本、偽造
    之行車執照影本及附表4 編號7 、8 所示之偽造車籍資料，
    於92年9 月15日下午5 時許，共同前往臺北縣蘆洲市○○路
    516 號大展汽車公司，由該名成年女子冒用壬○○之名義，
    向不知情大展汽車公司負責人癸○○出示行使上開變造國民
    身分證影本、偽造行車執照影本及車籍資料以兜售上開車輛
    ，並由該女子在如附表4 編號9 所示之汽車買賣合約書「代
    售人」欄上，偽造「壬○○」之簽名及指印各1 枚，進而偽
    造用以表示壬○○本人同意依契約內容出售該車輛用意之汽
    車買賣合約書後，再持交癸○○（另由檢察官處分不起訴確
    定）而行使，因而使癸○○陷於錯誤，誤認上開車輛為來歷
    正當之中古車，乃同意以46萬5 千元之價格買受該車並當場
    交付款項，子○○及該名女子則將上開車輛（連同其上偽造
    車牌2 面、變造之車身號碼、引擎號碼）、變造之壬○○國
    民身分證影本、偽造之行車執照影本、附表4 編號7 、8 所
    示之偽造車籍資料及偽造之壬○○印章等一併交予癸○○自
    行前往辦理車輛過戶而加以行使，足以生損害於監理機關、
    戶政機關分別對自用小客車車籍管理、國民身分證管理之正
    確性及壬○○本人。癸○○取得上開車輛後，旋於92年9 月
    19日，以60萬元之價格將該車轉售予不知情之庚○○，並同
    時交付上開偽造行車執照影本及附表4 編號7 、8 所示之車
    籍資料予庚○○，癸○○並在不知情之下，誤信係經壬○○
    本人之授權，而於92年9 月23日前往臺北市監理處北區分處
    ，以壬○○之名義填製附表2 編號5 所示文書後，併同變造
    之壬○○國民身分證影本持向監理站承辦人員行使，而將車
    輛過戶至庚○○名下，足以生損害於監理機關、戶政機關分
    別對自用小客車車籍管理、國民身分證管理之正確性及壬○○本人。
二、案經臺北縣政府警察局移送臺灣士林地方法院檢察署檢察官
    偵查起訴暨移送併案審理。
    理  由
壹、犯罪事實之認定
一、證據能力之判斷：
(一)按簡式審判程序之證據調查，不受第159 條第1 項之限制，
    刑事訴訟法第273 條之2 定有明文，是依上開規定，於行簡
    式審判程序之案件，被告以外之人於審判外之陳述，除有其
    他不得作為證據之法定事由外，應認具有證據能力。
(二)查本案證人即共犯謝榮銓、馬順利、宋宜昆、劉珍美、證人
    辰○○、鄭勝薰、卯○○、午○○、陳怡云、未○○、戊○○、寅○○、劉慈璧、丁○○、乙○○、巳○○、張志同、
    丙○○、癸○○、庚○○、壬○○等人於警詢、偵查中之證
    詞，雖均係被告以外之人於審判外之陳述，惟因本案採行簡
    式審判程序，復查無其他不得做為證據之法定事由，揆諸首
    揭說明，應認均具有證據能力。
二、被告上開犯行有如下證據可佐：
(一)犯罪事實(一)、之證據：
１、被告於警詢、偵查及本院審理時之自白。
２、證人即共犯謝榮銓於警詢、偵查之供述及於臺灣高等法院94
    年度上訴字第2397號案件審理中之自白。
３、證人辰○○、鄭勝薰、卯○○、午○○、陳怡云、未○○、
    戊○○、寅○○、劉慈璧於警詢之證詞。
４、扣案如附表1 乙欄編號1至4所示車號之偽造車牌8面。
５、附表1 丙欄編號2 、3 、4 所示之AB車車身號碼電解照片影
    本20幀。
６、附表2 編號1 至4 所示偽造私文書影本。
７、當票影本1 紙及被害人領回附表1 甲欄編號2 至4 所示車輛
    車體之贓物認領保管單影本3 紙。
(二)犯罪事實(二)、之證據
１、被告於警詢、偵查及本院審理時之自白。
２、證人即共犯馬順利、謝榮銓、宋宜昆於警詢、偵查中之供詞
    及共犯劉珍美於警詢之供詞。
３、證人丁○○、乙○○、巳○○、典範機電工程公司員工張志
    同於警詢及證人丙○○於警詢、偵查中之證詞。
４、扣案如附表1 乙欄編號6 所示車號之偽造車牌2 面、偽造之
    巳○○印章1 枚、變造之巳○○國民身分證1 枚。
５、被害人領回附表1 甲欄編號5 、6 所示車輛車體之贓物認領
    保管單影本2 紙、附表1 乙欄編號5 、6 所示車輛之真正完
    稅照證及新領牌照登記書、附表4 編號1 至6 所示之偽造私
    文書、附表2 編號6 、7 所示之偽造私文書、附表1 丙欄編
    號5 、6 所示之AB車車身號碼電解照片。
(三)犯罪事實(三)、之證據
１、被告於警詢、偵查及本院審理時之自白。
２、證人即共犯馬順利、謝榮銓於警詢、偵查中之供詞。
３、證人癸○○於警詢、偵查及證人庚○○、壬○○於警詢、偵
    查及本院審理時之證詞。
４、中華汽車工業股份有限公司93年6 月7 日（93）中車品發字
    第930439號函、附表1 乙欄編號7 所示車輛之完稅照證影本
    、臺北縣政府警察局93年6 月9 日北警刑鑑字第0930078026
    號鑑驗通知書暨所附照片12幀、變造之壬○○國民身分證影
    本、偽造之5H-8425 號行車執照影本、附表4 編號7 至9 所
    示之偽造私文書、附表2編號5所示之偽造私文書。
貳、論罪科刑
一、按被告行為後，94年2 月2 日修正公布之刑法，已於95年7
    月1 日施行（95年7 月1 日修正施行前刑法稱修正前刑法）
    。修正後刑法第2 條第1 項「行為後法律有變更者，適用行
    為時之法律。但行為後之法律有利於行為人者，適用最有利
    於行為人之法律」之規定，係規範行為後法律變更所生新舊
    法律比較適用之準據法，於修正後刑法施行後，自應適用上
    開規定，為「從舊從輕」之比較；又比較新舊法時，應就罪
    刑有關之共犯、未遂犯、想像競合犯、牽連犯、連續犯、結
    合犯，以及累犯加重、自首減輕暨其他法定加減原因（如身
    分加減）與加減例等一切情形，綜其全部罪刑之結果而為比
    較後，再適用有利於行為人之法律處斷，而不得一部割裂分
    別適用不同之新舊法（最高法院24年度上字第4634號、29年
    度上字第964 號判例意旨、最高法院95年度第8 次刑事庭會
    議決議參照）。經查：
(一)被告行為時，刑法分則編有關罰金刑之貨幣單位係銀元；且
    依刑法分則編應處罰金者，應適用罰金罰鍰提高標準條例第
    1 條、第4 條之規定，亦即應按各該具體條文制定或修正之
    先後，定其罰金提高之倍數。惟被告行為後，刑法施行法增
    訂第1 條之1 ，於95年6 月14日經總統公布，並自同年7 月
    1 日起施行；該條規定：「中華民國94年1 月7 日刑法修正
    施行後，刑法分則編所定罰金之貨幣單位為新臺幣。94年1
    月7 日刑法修正時，刑法分則編未修正之條文定有罰金者，
    自94年1 月7 日刑法修正施行後，就其所定數額提高為30
    倍。但72年6 月26日至94年1 月7 日新增或修正之條文，就
    其所定數額提高為3 倍」。亦即自95年7 月1 日起，刑法分
    則編所定罰金之貨幣單位，由原來之銀元改為新臺幣；且94
    年1 月7 日刑法修正時，刑法分則編未修正之條文定有罰金
    者，自95年7 月1 日起，有關罰金之數額提高為30倍。本案
    被告所犯刑法第339 條第1 項詐欺取財罪、刑法第216 條、
    第212 條行使偽造、變造特種文書罪及第349 條第2 項故買
    贓物罪，法定刑均有罰金刑之處罰，且自24年7 月1 日公布
    施行後，即未再修正，依增訂刑法施行法第1 條之1 之規定
    ，其罰金以新台幣為單位，數額應提高30倍，此與修正前之
    罰金以銀元為單位，適用罰金罰鍰提高標準條例之結果應提
    高10倍者，對被告而言，並無不利（新臺幣與銀元之比例為
    1 ：3 ，換算結果，亦為30倍）。
(二)被告行為時之修正前刑法第33條第5 款規定：「主刑之種類
    如左：五、罰金：1 元以上。」，換算新臺幣後，為新臺幣
    3 元以上。惟被告行為後新刑法第33條第5 款係規定：「主
    刑之種類如下：五、罰金：新臺幣1 千元以上，以百元計算
    之。」，經比較修正前、後關於科處罰金刑之最低刑度規定
    ，自應以被告行為時之修正前刑法較有利於被告。
(三)被告行為時之修正前刑法第56條連續犯之規定，於被告行為
    後所施行之修正後刑法中業經廢除，此廢除雖非犯罪構成要
    件之變更，然因被告於修正後刑法施行前，基於概括犯意連
    續所為之本案數次犯行（有關構成連續犯之理由，詳後述）
    ，因行為後之上開法律修正，無從適用連續犯之規定以1 罪
    論處，而需各別論以獨立之犯罪，予以併合處罰，是以上開
    法律修正顯已影響行為人刑罰之法律效果，自屬法律有變更
    ，而應依修正後刑法第2 條第1 項之規定，為修正前後刑法
    之比較適用，比較結果並以被告行為時之法律即修正前刑法
    第56條連續犯之規定較有利於被告。
(四)被告行為時之修正前刑法第55條後段有關「犯一罪而其方法
    或結果之行為犯他罪名」之牽連犯規定，已於被告行為後所
    施行之修正後刑法中刪除，亦即修正後之刑法，已無牽連犯
    得論以裁判上1 罪之情形。查被告所犯故買贓物、行使偽造
    私文書、詐欺取財等罪，其行為、時間均屬各別獨立，但有
    方法、目的之牽連關係，若適用前開修正前刑法第55條後段
    牽連犯之規定論以1 罪，顯較依修正後刑法按數罪併合處罰
    之規定有利於被告。
(五)修正後刑法第28條關於成立共同正犯之標準，將原來共同正
    犯之共同「實施」犯罪，改為共同「實行」犯罪，剔除完全
    未參與犯罪相關行為之「實行」的「陰謀共同正犯」及「預
    備共同正犯」，是修正後之共同正犯之可罰性要件之範圍業
    已減縮。
(六)綜合上述各條文修正前後內容加以比較後，有關得宣告罰金
    刑最低刑度、連續犯、牽連犯部分，均以修正前刑法之規定
    有利於被告，又本案被告犯行，符合修正前後刑法中共同正
    犯之規定（詳後述），上開法律變更，對被告而言不生有利
    與否之情形，至於法定罰金刑之計算單位及提高倍數部分，
    增訂刑法施行法第1 條之1 之規定並未對被告更為有利，從
    而，揆諸前揭刑法第2 條第1 項前段規定，本案自應整體適
    用修正前之刑法相關規定。
二、按汽車牌照（即車牌）為公路監理機關所發給，固具有公文
    書性質，惟依道路交通安全規則規定，汽車牌照僅為行車之
    許可憑證，自屬於刑法第212 條所列特許證之一種（最高法
    院63年台上字第1550號判例參照）。汽車車身號碼與引擎號
    碼皆為汽車身份之證明，係表示該車生產年份、產地、車型
    及序號，乃表示一定用意之證明，依刑法第220 條之規定，
    應以私文書論，倘有偽造或變造之，或進而持以行使之行為
    ，因而足生損害於公眾或他人者，即應適用刑法之偽造文書
    罪章論處（最高法院82年度台上字第2851號判決參照）。核
    被告子○○所為，係犯刑法第349 條第2 項之故買贓物罪、
    第216 條、第210 條、第220 條第1 項之行使偽造私文書罪
    （附表2 、4 所示文書）、行使變造準私文書罪（車身號碼
    、引擎號碼）、第216 條、第212 條之行使偽造特種文書罪
    （附表1 所示偽造車牌及偽造車牌號碼5H-8425 號行車執照
    影本）、行使變造特種文書罪（變造之國民身分證）及第33
    9 條第1 項之詐欺取財罪。被告偽造署押、印文及印章之行
    為，為偽造私文書之部分行為，又其偽造、變造私文書、準
    私文書及特種文書之低度行為，復為行使之高度行為所吸收
    ，均不另論罪。公訴意旨未就起訴被告偽造車身號碼及引擎
    號碼後，復將之持以行使之犯行部分，論以行使變造準私文
    書罪，亦未就起訴被告行使偽造車牌部分，論以行使偽造特
    種文書罪，均有未洽，應予敘明更正。被告與謝榮銓、林玉
    程犯罪事實(一)之犯行，與謝榮銓、馬順利、邱國寶、宋宜昆
    、劉珍美就犯罪事實(二)之犯行，與謝榮銓、馬順利及年籍姓
    名不詳之成年女子就犯罪事實(三)之犯行，分別有犯意聯絡及
    行為分擔，均為共同正犯。又被告利用不知情之柯秋鳴行使
    偽造私文書、準私文書及行使偽造、變造特種文書、利用不
    知情之黃肇基、丙○○、丁○○、癸○○等人行使偽造私文
    書（附表2 之文書）及行使變造特種文書（國民身分證），
    均應論以間接正犯。被告先後多次所犯上開各罪，時間緊接
    、手段相同，且各係觸犯構成要件相同之罪名，應依修正前
    刑法第56條之規定，分別以一罪論，並加重其刑。又被告曾
    以一次行為，同時交付車輛（AB車，包括其上懸掛之偽造車
    牌及變造車身號碼、引擎號碼）及與該車相關之變造國民身
    分證及偽造車籍資料，堪認係以1 行為同時觸犯行使偽造私
    文書、行使變造準私文書、行使偽造特種文書及行使變造特
    種文書等罪，為想像競合犯，應一重處斷，而論以法定刑及
    情節均較重之行使偽造私文書罪；又被告所犯故買贓物、行
    使偽造私文書及詐欺取財等罪間，有方法目的之牽連關係，
    為牽連犯，應依修正前刑法第55條之規定，從一重之行使偽
    造私文書罪處斷。公訴意旨雖僅敘及犯罪事實欄(三)之犯行，
    然被告所犯其餘犯行，與本案起訴犯行間有裁判上1 罪關係
    ，已如前述，應為起訴效力所及，復經檢察官移送併辦，基
    於審判不可分原則，本院自應併予審究，附此敘明。爰審酌
    被告與其他共犯所為犯行，係多次銷售或典當所謂借屍還魂
    車輛（即AB車）以詐取財物，且就犯行所涉車牌、車身及引
    擎號碼、身分證明及其他車籍資料，均以標準化之作業程序
    處理，顯見已成為販售AB車之集團，對於被害車主之權益、
    警方就贓車之查緝及主管機關對於車籍、身分證件之管理，
    均構成嚴重之危害，惟念其犯後坦承犯行，尚知悔悟，且係
    因受僱共犯謝榮銓，乃於犯罪中擔任聽從指示從事犯行之角
    色，犯罪所得有限、情節較輕，暨其犯罪之動機、目的、智
    識程度等一切情狀，量處如主文所示之刑，以示懲儆。
三、扣案或未扣案如附表1 乙欄所示車號之偽造車牌、未扣案如
    附表2 、4 所示之偽造文書、變造之戊○○、己○○、寅○○、劉慈璧、壬○○國民身分證影本及偽造之車牌號碼5H-8
    425 號行車執照影本等件，雖係供本案犯行所用之物，惟均
    因被告行使犯行而交付予他人，堪認非被告或共犯所有之物
    ，爰均不予宣告沒收，然附表2 、4 所示偽造私文書上之簽
    名、指印或以偽造印章所蓋之印文，均屬偽造署押或印文，
    不問是否屬於犯人所有，均應依刑法第219 條之規定宣告沒
    收；扣案之巳○○印章1 枚係偽造印章，應依刑法第219 條
    之規定沒收之，至未扣案之偽造戊○○、己○○、寅○○、
    劉慈璧等人之印章及如附表4 編號1 、2 、3 、4 、7 、8
    所示印文之偽造印章雖均未扣案，然無證據證明已經滅失，
    亦應依刑法第219 條之規定宣告沒收；又扣案之變造巳○○
    國民身分證上之劉珍美照片1 枚及無證據證明已經滅失之未
    扣案變造乙○○國民身分證上之劉珍美照片1 枚，均係共犯
    劉珍美所有，供本案犯罪所用之物，業據認定如前，應依刑
    法第38條第1 項第2 款之規定諭知沒收。
參、無從併案審理部分：
一、臺灣士林地方法院檢察署94年9 月7 日甲○維93偵1488字第
    6287號函移送併案審理意旨略以：被告子○○與馬順利、黃
    澤源（通緝中）、陳用信（通緝中）基於共同犯意聯絡，於
    附表6 所示時地，連續偽造身分證，並由黃澤源持以冒名向
    銀行開立存款帳戶使用。復於附表6 所示時地，連續持偽造
    之鄭秀珊、何錦祺國民身分證及盜刻之印章填具汽（機）車
    過戶申請登記書前往臺北區監理所向承辦人員行使，進而將
    鄭秀珊所有之M3-8679 號自用小客車過戶至何錦祺名下；又
    未經郭彥良同意，盜刻其印章，填具汽（機）車過戶申請登
    記書，前往臺北市監理處北區分處向承辦人員行使，進而將
    世喜國際企業有限公司所有之DI-2255 號自用小客車過戶至
    郭彥良名下，因認被告涉犯刑法第216 條、第210 條、第21
    2 條、第214 條、第217 條等罪，與本案起訴被告犯行有連
    續犯及牽連犯之裁判上1 罪關係，爰移送併案審理云云。
二、訊據被告堅決否認此部分之犯行，辯稱：伊當時僅係借住警
    方在汐止查獲偽造證件地點之2 樓，伊並未參與也不清楚該
    等併案犯行等語。經查，併案意旨所指附表6 編號2 至5 犯
    行部分，均係冒名開立銀行帳戶之犯罪事實，與本案論罪科
    刑之販賣AB車牟利犯行態樣迥異，且併案意旨中並未指明被
    告除與其他共犯有犯意聯絡外，其實際上參與何等犯罪構成
    要件之實施，又觀乎併案意旨書所載證據即共犯馬順利、黃
    澤源、陳用信之供述，其中陳用信否認犯罪，至於馬順利、
    黃澤源雖坦承犯行，然渠等均未供陳被告子○○有何共同參
    與犯行之情事，其中馬順利於偵查中所供承被告係借住2 樓
    等語（見93年度偵字1488號偵卷卷二第136 頁），亦與被告
    上開辯解相符；至併案意旨所指附表6 編號1 、6 、7 所示
    偽造國民身分證及冒名將他人車輛過戶犯行部分，雖與本案
    論罪科刑之犯罪事實態樣相似，然併案意旨就此等犯罪事實
    ，亦均未指明被告與其他共犯有何行為分擔，又經細繹併案
    卷證，亦乏足資認定被告參與此部分之犯行之證據。是此部
    分之併案犯行並無證據證明，核與本案並無連續犯或牽連犯
    之裁判上1 罪關係，本院無從併辦，應退回檢察官賡續偵處
    ，附此敘明。
據上論斷，應依刑事訴訟法第273 條之1 第1 項、第310 條之2
、第454 條、第299 條第1 項前段，刑法第2 條第1 項、第216
條、第210 條、第212 條、第220 條第1 項、第339 條第1 項、
第349 條第2 項、第219 條、第38條第1 項第2 款，修正前刑法
第28條、第55條、第56條，罰金罰鍰提高標準條例第1 條前段，
判決如主文。
本案經檢察官辛○○到庭執行職務。
中    華    民    國    95    年    12    月    6     日
                  刑事第七庭法  官 吳祚丞
以上正本證明與原本無異。
如不服本判決，應於送達後10日內，向本院提出上訴狀。
                            書記官 林立原
中    華    民    國    95    年    12    月    8     日
附表1
      ┌───────┬────────┬───────┐
      │    甲欄      │      乙欄      │    丙欄      │
┌──┼───────┼────────┼───────┤
│編號│失竊車輛（即A │遭冒用車號車輛（│以A 車車體搭配│
│    │車）車號、車身│即B 車）車號、車│B 車車籍資料所│
│    │號碼、引擎號碼│身號碼、引擎號碼│製造之車輛（即│
│    │失竊時間      │、車主          │AB 車）       │
│    │失竊地點      │                │              │
│    │所有人        │                │              │
├──┼───────┼────────┼───────┤
│    │車牌7K－4105號│車牌7L－5436號、│以前開A 車車體│
│    │車身號碼J50042│車身號碼J0000000│，將原來之車身│
│1   │20號、引擎號碼│號、引擎號碼4G18│號碼及引擎號碼│
│    │4G18J002631號 │J002610號       │刮除後，變造為│
│    │92年6月27日   │戊○○          │前開B 車之車身│
│    │桃園縣平鎮市  │                │號碼及引擎號碼│
│    │卯○○        │                │，並懸掛偽造之│
│    │              │                │前開B 車車號之│
│    │              │                │車牌          │
├──┼───────┼────────┼───────┤
│    │車牌ZO－5927號│車牌9V－5876號、│同上          │
│    │車身號碼D50228│車身號碼D0000000│              │
│2   │8A號、引擎號碼│號、引擎號碼4G63│              │
│    │4G63Z022827號 │Z019878號       │              │
│    │92年7月19日   │己○○          │              │
│    │高雄市前鎮區  │                │              │
│    │午○○        │                │              │
├──┼───────┼────────┼───────┤
│    │車牌5268－GQ號│車牌1582－GC號、│同上          │
│    │車身號碼D50213│車身號碼D0000000│              │
│3   │62號、引擎號碼│號、引擎號碼4G63│              │
│    │4G63Z021337 號│Z024559號       │              │
│    │92年7 月31日  │寅○○          │              │
│    │高雄縣鳳山市  │                │              │
│    │陳怡云        │                │              │
├──┼───────┼────────┼───────┤
│    │車牌9092－FC號│車牌1468－FH號、│同上          │
│    │車身號碼D50131│車身號碼D0000000│              │
│    │99號、引擎號碼│號、引擎號碼4G63│              │
│4   │4G63Z013172號 │Z020006 號      │              │
│    │92年8月6日    │劉慈璧          │              │
│    │高雄縣鳳山市  │                │              │
│    │未○○        │                │              │
├──┼───────┼────────┼───────┤
│    │車牌3V-3962 號│車牌9K-3901 號、│同上          │
│    │車身號碼NV1801│車身號碼NV180197│              │
│5   │9775號、引擎號│93號、引擎號碼  │              │
│    │碼1AZ0000000號│1AZ0000000號王昭│              │
│    │92年8 月4 日台│美              │              │
│    │中市市○路與惠│                │              │
│    │文路口典範機電│                │              │
│    │工程有限公司  │                │              │
│    │              │                │              │
├──┼───────┼────────┼───────┤
│6   │車牌ZG－7172號│車牌9T-1300 號、│同上          │
│    │車身號碼D50206│車身號碼D0000000│              │
│    │66號、引擎號碼│號、引擎號碼4G63│              │
│    │4G63Z020599 號│Z020395 號      │              │
│    │92年9 月10日  │巳○○          │              │
│    │高雄市○○○路│                │              │
│    │郭貞芳        │                │              │
├──┼───────┼────────┼───────┤
│7   │車牌6S-9813 號│車牌5H-8425 號  │同上          │
│    │車身號碼D5-005│車身號碼D5-00615│              │
│    │865號、引擎號 │73號、引擎號碼4G│              │
│    │碼4G63Z005832 │63Z006122 號    │              │
│    │號            │壬○○          │              │
│    │92年9 月9日   │                │              │
│    │高雄縣岡山鎮忠│                │              │
│    │誠街262 號前  │                │              │
│    │穎明工業股份有│                │              │
│    │限公司        │                │              │
└──┴───────┴────────┴───────┘
附表2
┌──┬────┬─────────┬────────┬─────────┐
│編號│  車號  │冒名偽造文書名稱  │ 偽造署押、印文 │備註              │
│    │        │行使時間          │                │                  │
│    │        │行使地點          │                │                  │
├──┼────┼─────────┼────────┼─────────┤
│ 1  │7L-5436 │汽（機）車過戶登記│戊○○簽名1枚   │辦理車輛過戶      │
│    │        │書                │戊○○印文1枚   │                  │
│    │        │92年7月9日        │                │                  │
│    │        │臺北市監理處      │                │                  │
├──┼────┼─────────┼────────┼─────────┤
│ 2  │9V-5876 │汽（機）車過戶登記│己○○簽名1枚   │辦理車輛過戶      │
│    │        │書                │己○○印文1枚   │                  │
│    │        │92年8月8日        │                │                  │
│    │        │彰化監理站        │                │                  │
│    │        ├─────────┼────────┼─────────┤
│    │        │汽（機）車各項異動│己○○簽名1枚   │於過戶同時申請補發│
│    │        │登記書            │己○○印文1枚   │行車執照及新領牌照│
│    │        │92年8月8日        │                │登記書            │
│    │        │彰化監理站        │                │                  │
├──┼────┼─────────┼────────┼─────────┤
│ 3  │1582-GC │汽（機）車各項異動│寅○○簽名1枚   │申請補發行車執照及│
│    │        │登記書            │寅○○印文1枚   │新領牌照登記書    │
│    │        │92年8 月12日      │                │                  │
│    │        │彰化監理站        │                │                  │
│    │        ├─────────┼────────┼─────────┤
│    │        │汽（機）車過戶登記│寅○○簽名1枚   │辦理車輛過戶      │
│    │        │書                │寅○○印文1枚   │                  │
│    │        │92年8月19日       │                │                  │
│    │        │桃園監理站        │                │                  │
├──┼────┼─────────┼────────┼─────────┤
│ 4  │1468-FH │車主委託汽車買賣業│劉慈璧簽名1枚   │委託不知情之代辦業│
│    │        │代辦車輛過戶委託書│（委託人簽名欄）│者辦理車輛過戶    │
│    │        │                  │劉慈璧印文1枚   │                  │
│    │        ├─────────┼────────┼─────────┤
│    │        │汽（機）車各項異動│劉慈璧簽名1枚   │ 申請補發行車執照 │
│    │        │登記書            │劉慈璧印文2枚   │ 及新領牌照登記書 │
│    │        │92年8 月21日      │                │                  │
│    │        │板橋監理站        │                │                  │
│    │        ├─────────┼────────┼─────────┤
│    │        │汽（機）車過戶申請│劉慈璧簽名1枚   │辦理車輛過戶      │
│    │        │登記書            │劉慈璧印文1枚   │                  │
│    │        │92年8 月22日      │                │                  │
│    │        │臺北區監理所      │                │                  │
├──┼────┼─────────┼────────┼─────────┤
│ 5  │5H-8425 │汽（機）車過戶申請│壬○○簽名1枚   │辦理車輛過戶      │
│    │        │登記書            │壬○○印文1枚   │                  │
│    │        │92年9 月23日      │                │                  │
│    │        │臺北市監理處北區分│                │                  │
│    │        │處                │                │                  │
├──┼────┼─────────┼────────┼─────────┤
│6   │9K-3901 │汽（機）車過戶申請│乙○○簽名1枚   │辦理車輛過戶      │
│    │        │登記書            │乙○○印文1枚   │                  │
│    │        │92年10月2 日      │                │                  │
│    │        │高雄市監理處南區分│                │                  │
│    │        │處                │                │                  │
├──┼────┼─────────┼────────┼─────────┤
│7   │9T-1300 │汽（機）車過戶申請│巳○○簽名1 枚  │辦理車輛過戶      │
│    │        │登記書            │巳○○印文1 枚  │                  │
│    │        │92年10月7 日      │                │                  │
│    │        │高雄市監理處南區分│                │                  │
│    │        │處                │                │                  │
└──┴────┴─────────┴────────┴─────────┘
附表3
┌────┬────┬───────┬───────┬─────┐
│典當AB車│典當時間│典當地點      │前往典當行為人│ 典當金額 │            │
│車號    │        │受詐欺之人    │              │（新臺幣）│           │
├────┼────┼───────┼───────┼─────┤
│9V-5876 │92.8.11 │龍泰汽車當鋪（│林玉程、謝榮銓│ 45萬元   │
│        │        │台北市信義區永│、子○○      │          │
│        │        │吉路263號）   │              │          │
│        │        │店長：辰○○  │              │          │
├────┼────┼───────┼───────┼─────┤
│1582-GC │92.8.20 │同上          │同上          │ 50萬     │
├────┼────┼───────┼───────┼─────┤
│1468-FH │92.8.21 │同上          │林玉程、子○○│ 45萬     │
├────┼────┼───────┼───────┼─────┤
│7L-5436 │92.9.10 │華信汽車當鋪（│不知情之柯秋鳴│ 30萬     │
│        │        │桃園縣中壢市環│              │          │
│        │        │中東路19號）  │              │          │
│        │        │負責人：鄭勝薰│              │          │
└────┴────┴───────┴───────┴─────┘
附表4
┌──┬───────┬────────┬──────┐
│編號│偽造文書名稱  │   偽造之署押、 │ 備註       │
│    │              │   印文         │            │
├──┼───────┼────────┼──────┤
│1   │國瑞汽車股份有│「國瑞汽車股份有│影本附於高雄│
│    │限公司中壢工廠│限公司中壢工廠稅│市政府警察局│
│    │電子計算機開立│務用章」壹枚、「│三民第二分局│
│    │專用汽車出廠與│臺北區監理所基隆│刑事案件偵查│
│    │貨物稅完稅照證│監理站審核合格」│卷宗        │
│    │（車號：9K-390│壹枚、「蘇燕輝稅│            │
│    │1 ）          │務用章」壹枚、「│            │
│    │              │呂旭東印」壹枚、│            │
│    │              │「桃園縣貨物稅廠│            │
│    │              │出廠章戳」壹枚  │            │
├──┼───────┼────────┼──────┤
│2   │汽車新領牌照登│「交通處核定國瑞│同上        │
│    │記書（車號：9K│汽車股份有限公司│            │
│    │-3901 ）      │辦理新牌照檢驗合│            │
│    │              │格章」壹枚、「交│            │
│    │              │路檢0000000號│            │
│    │              │檢驗員劉瑞麟」壹│            │
│    │              │枚、「臺北區監理│            │
│    │              │所審核合格」壹枚│            │
│    │              │、「乙○○」壹枚│            │
│    │              │。              │            │
├──┼───────┼────────┼──────┤
│3   │中華汽車工業股│「中華汽車工業股│同上        │
│    │份有限公司電子│份有限公司貨物稅│            │
│    │計算機開立專用│專用章」壹枚、「│            │
│    │汽車出廠與貨物│高雄市監理所審核│            │
│    │稅完稅照證（車│合格」壹枚、「吳│            │
│    │號：9T-1300） │舜文」壹枚、「黃│            │
│    │              │鳳美」壹枚、「桃│            │
│    │              │園縣貨物稅廠出廠│            │
│    │              │章戳」壹枚      │            │
├──┼───────┼────────┼──────┤
│4   │汽車新領牌照登│「台灣省政府交通│同上        │
│    │記書（車號：9T│處委託中華汽車工│            │
│    │-1300 ）      │業股份有限公司辦│            │
│    │              │理本廠新出廠小型│            │
│    │              │汽車申請牌照前檢│            │
│    │              │驗專用章」壹枚、│            │
│    │              │「交路檢10000 四│            │
│    │              │八號檢驗員曾發銘│            │
│    │              │」壹枚、「高雄區│            │
│    │              │監理所審核合格」│            │
│    │              │壹枚、「巳○○」│            │
│    │              │壹枚。          │            │
├──┼───────┼────────┼──────┤
│5   │汽車買賣合約書│「乙○○」簽名壹│同上        │
│    │              │枚。            │            │
├──┼───────┼────────┼──────┤
│6   │汽車買賣合約書│「巳○○」簽名壹│同上        │
│    │              │枚、「巳○○」指│            │
│    │              │印壹枚          │            │
├──┼───────┼────────┼──────┤
│7   │中華汽車工業股│「中華汽車工業股│附於93年度偵│
│    │份有限公司電子│份有限公司貨物稅│字第6972號之│
│    │計算機開立專用│專用章」壹枚、「│一偵卷第8頁 │
│    │汽車出廠與貨物│新竹區監理所審核│            │
│    │稅完稅照證（車│合格」壹枚、「吳│            │
│    │號：5H-8425） │舜文」壹枚、「黃│            │
│    │              │鳳美」壹枚、「桃│            │
│    │              │園縣貨物稅廠出廠│            │
│    │              │章戳」壹枚      │            │
├──┼───────┼────────┼──────┤
│8   │汽車新領牌照登│「台灣省政府交通│影本附於同上│
│    │記書（車號：5H│處委託中華汽車工│偵卷第74頁  │
│    │-8425 ）      │業股份有限公司辦│            │
│    │              │理本廠新出廠小型│            │
│    │              │汽車申請牌照前檢│            │
│    │              │驗專用章」壹枚、│            │
│    │              │「交路檢五九四六│            │
│    │              │號張玉銘」壹枚、│            │
│    │              │「新竹區監理所審│            │
│    │              │核合格」壹枚、「│            │
│    │              │壬○○」壹枚。  │            │
├──┼───────┼────────┼──────┤
│9   │汽車買賣合約書│「壬○○」簽名壹│原本附於同上│
│    │              │枚、「壬○○」指│偵卷第10頁  │
│    │              │印壹枚          │            │
└──┴───────┴────────┴──────┘
附表5：本案應沒收之物
一、附表2、4所示文書上之偽造簽名、指印及印文。
二、扣案之巳○○印章1枚。
三、未扣案之偽造戊○○、己○○、寅○○、丑○○等人之印章
    各1 枚。
四、未扣案如附表4 編號1 、2 、3 、4 、7 、8 所示印文之偽
    造印章。
五、未扣案之變造乙○○國民身分證上劉珍美照片1枚及扣案之
    變造巳○○國民身分證上之劉珍美照片1枚。
附表6
┌──┬───────┬───────┬─────────┐
│編號│犯  罪  時  間│犯  罪  地  點│犯  罪  態  樣    │
├──┼───────┼───────┼─────────┤
│ 1  │91年11月間至92│台中地區      │以每張新台幣1 萬元│
│    │年4月間       │              │低價，交由綽號「小│
│    │              │              │林」之男子偽造吳景│
│    │              │              │民、何錦祺、陳清松│
│    │              │              │、陳世龍、賴立新、│
│    │              │              │李安祥、黃佑禎、鄭│
│    │              │              │秀珊國民身分證各1 │
│    │              │              │張                │
├──┼───────┼───────┼─────────┤
│ 2  │91年10月28日  │萬通商業銀行蘆│持偽造之陳世龍國民│
│    │              │洲分行        │身分證及盜刻之印章│
│    │              │              │申請開立00- 000-00│
│    │              │              │04066-5 號帳戶，在│
│    │              │              │開戶約定書上偽造其│
│    │              │              │署押及印文，持以行│
│    │              │              │使                │
├──┼───────┼───────┼─────────┤
│ 3  │92年4 月29日  │合作金庫銀行北│持偽造之陳清松國民│
│    │              │三重分行      │身分證及盜刻之印章│
│    │              │              │申請開立56895-4 號│
│    │              │              │帳戶，在開戶約定書│
│    │              │              │上偽造其署押及印文│
│    │              │              │，持以行使        │
├──┼───────┼───────┼─────────┤
│ 4  │92年8 月4 日  │台南區中小企業│持偽造之吳景民國民│
│    │              │銀行蘆洲分行  │身分證及盜刻之印章│
│    │              │              │申請開立0073-8號帳│
│    │              │              │戶，在開戶約定書上│
│    │              │              │偽造其署押及印文，│
│    │              │              │持以行使          │
├──┼───────┼───────┼─────────┤
│ 5  │92年8 月14日  │中華商業銀行新│持偽造之賴立新國民│
│    │              │莊分行        │身分證及盜刻之印章│
│    │              │              │申請開立7504-8號帳│
│    │              │              │戶，在開戶約定書上│
│    │              │              │偽造其署押及印文，│
│    │              │              │持以行使          │
├──┼───────┼───────┼─────────┤
│ 6  │92年8 月25日  │台北區監理所  │持偽造之鄭秀珊、何│
│    │              │              │錦祺身分證及盜刻之│
│    │              │              │印章填具汽（機）車│
│    │              │              │過戶申請登記書，使│
│    │              │              │不知情之監理機關承│
│    │              │              │辦人員將鄭秀珊所有│
│    │              │              │之M3-8679 號自用小│
│    │              │              │客車過戶至何錦祺名│
│    │              │              │下，並核發汽車行車│
│    │              │              │執照              │
├──┼───────┼───────┼─────────┤
│ 7  │92年4 月25日  │台北市監理處北│未經郭彥良同意，盜│
│    │              │區分處        │刻其印章，填具汽（│
│    │              │              │機）車過戶申請登記│
│    │              │              │書，使不知情之監理│
│    │              │              │機關承辦人員將世喜│
│    │              │              │國際企業有限公司所│
│    │              │              │有之DI-2255 號自用│
│    │              │              │小客車過戶至郭彥良│
│    │              │              │名下，並核發汽車行│
│    │              │              │車執照            │
└──┴───────┴───────┴─────────┘
論罪法條：
中華民國刑法第216條（行使偽造變造或登載不實之文書罪）
行使第 210 條至第 215 條之文書者，依偽造、變造文書或登載
不實事項或使登載不實事項之規定處斷。
中華民國刑法第210條（偽造變造私文書罪）
偽造、變造私文書，足以生損害於公眾或他人者，處 5 年以下有
期徒刑。
中華民國刑法第212條（偽造變造特種文書罪）
偽造、變造護照、旅券、免許證、特許證及關於品行、能力服務
或其他相類之證書、介紹書，足以生損害於公眾或他人者，處
1 年以下有期徒刑、拘役或 3 百元以下罰金。
中華民國刑法第220條第1項
在紙上或物品上之文字、符號、圖畫、照像，依習慣或特約，足
以為表示其用意之證明者，關於本章及本章以外各罪，以文書論
。
中華民國刑法第339條第1項
意圖為自己或第三人不法之所有，以詐術使人將本人或第三人之
物交付者，處 5 年以下有期徒刑、拘役或科或併科 1 千元以下
罰金。
中華民國刑法第349條第2項
搬運、寄藏、故買贓物或為牙保者，處5 年以下有期徒刑、拘役
或科或併科1 千元以下罰金。


司法院資訊處製作；財團法人民間司法改革基金會備份。
